【裁判字號】    95,訴緝,29
【裁判日期】    950823
【裁判案由】    違反槍砲彈藥刀械管制條例
【裁判全文】
臺灣屏東地方法院刑事判決              95年度訴緝字第29號
公  訴  人  臺灣屏東地方法院檢察署檢察官
被      告  丁○○
                    （另案在臺灣屏東監獄竹田分監執行中）
指定辯護人  本院公設辯護人  丙○○
上列被告因違反槍砲彈藥刀械管制條例案件，經檢察官提起公訴
（93年度偵字第1093號），本院判決如下：
    主      文
丁○○未經許可，持有其他可發射子彈具有殺傷力之改造手槍，
處有期徒刑壹年陸月，併科罰金新臺幣拾貳萬元，罰金如易服勞
役，以新臺幣壹仟元折算壹日。
扣案之仿BERETTA 廠M9型改造手槍壹支（槍枝管制編號00000000
00）、制式子彈貳顆 ，均沒收。
    事      實
一、丁○○於民國92年9 、10月間，在屏東縣九如鄉，以新臺幣
    7 萬元之代價，向真實姓名年籍不詳名為「曾子龍」之男子
    購買仿BERETTA 廠M9型半自動手槍改造而成，可發射子彈具
    有殺傷力之改造手槍1 支（槍枝管制編號0000000000）、制
    式子彈2 顆及具有殺傷力之土造子彈5 顆後，即未經許可而
    無故持有，並將槍彈藏置於屏東縣屏東市○○街130 巷2 號
    7 樓之3 住處；嗣於93年2 月11日20時55分，為警在前開處
    所查獲，並扣得改造手槍1 支、制式子彈2 顆及土造子彈6
    顆（其中5 顆具殺傷力，已於鑑定中試射，另1 顆不具殺傷
    力）。
二、案經高雄市政府警察局三民第二分局報請臺灣屏東地方法院
    檢察署檢察官偵查起訴。
    理      由
一、訊之被告丁○○雖否認前揭犯行，辯稱：「槍枝與子彈均係
    甲○○所放置，渠並不知有槍彈存在，亦未持有」云云；惟
    查，上開事實，業據被告於警詢及檢察官偵查中供承不諱（
    93年2 月12日警詢筆錄、檢察官訊問筆錄、同年4 月7 日調
    查筆錄），核其先後自白之事實，均相吻合。參酌證人甲○
    ○於本院審理中結證稱：「我並未將槍放在被告那裡，搜到
    手槍我根本不知道」等語，可認被告上開所辯應屬卸責之詞
    ，非可採信。
二、警方在被告住處所查扣之上開槍彈，經送請鑑定結果：(一)、
    改造手槍1 支，係由仿BERETTA 廠M9型半自動手槍製造之玩
    手槍換裝土造金屬槍管而成之改造手槍，機械性能良好，可
    擊發適用子彈，認具殺傷力，(二)、制式子彈2 顆，均係9mm
    之制式子彈，認具殺傷力，(三)、土造子彈6 顆，均係由土造
    金屬彈殼加裝直徑約8.8mm 金屬彈頭而成之土造子彈，經採
    樣2 顆試射，其中1 顆可擊發，認具殺傷力，另1 顆無法擊
    發，認不具殺傷力等情，有內政部警政署刑事警察局93年3
    月9 日刑鑑字第0930038163號槍彈鑑定書（偵查卷第41頁起
    ）可稽。嗣本院將未經試射之其餘4 顆土造子彈再送請法務
    部調查局鑑定結果：該4 顆子彈均為9X19mm子彈，鋼質彈頭
    ，經以制式9X19mm槍枝試射，均可擊發，以彈速測定儀在槍
    口前方1 公尺處測得發射彈丸速度平均為每秒1159呎（353.
    3 公尺），換算發射彈丸單位面積動能為542.3 焦耳/ 平方
    公分（彈頭平均重5.05公克、直徑8.6mm） ，超出日本科學
    警察研究所發射彈丸單位面積動能達20焦耳/ 平方公分即足
    以進入人體皮膚層之標準等情，並有該局94年7 月28日調科
    參字第09400338890 號鑑定通知書（本院卷第105 頁）可按
    ，足認亦具有殺傷力。
三、此外，復有搜索扣押筆錄、扣案物品目錄表及現場照片在卷
    可佐，堪認被告上開自白與事實相符，犯行事證明確，應依
    法論科。
四、論罪科刑：
(一)、被告行為後，槍砲彈藥刀械管制條例第11條第4 項關於未經
    許可持有其他可發射子彈具殺傷力之手槍罪，業於94年1 月
    26日公布修正，改列為同條例第8 條第4 項，第11條則予刪
    除，修正後第8 條第4 項之法定刑為「3 年以上10年以下有
    期徒刑，併科新臺幣7 百萬元以下罰金」，比較修正前同條
    例第11條第4 項之法定刑「1 年以上7 年以下有期徒刑，併
    科新臺幣7 百萬元以下罰金」，顯然不利於被告，依94 年2
    月2 日修正公布、95年7 月1 日施行之新刑法第2 條第1 項
    前段規定，自應適用被告行為時即修正前原條例第11條第4
    項之規定論處。
(二)、核被告本件持有槍彈之行為，係犯修正前槍砲彈藥刀械管制
    條例第11條第4 項未經許可無故持有其他可發射子彈具殺傷
    力之改造手槍罪及同條例第12條第4 項未經許可持有子彈罪
    ；檢察官起訴書雖漏載被告持有制式子彈2 顆之事實，惟因
    該部分犯行與被告持有具殺傷力土造子彈部分，為實質上一
    罪之關係，本院自應一併審究。被告以一行為，同時持有具
    殺傷力之改造手槍1 支、制式子彈2 顆及土造子彈5 顆，觸
    犯2 項罪名，為想像競合犯，應從一重依修正前槍砲彈藥刀
    械管制條例第11條第4 項未經許可持有其他可發射子彈具有
    殺傷力之手槍罪處斷，公訴人認被告觸犯同條項之寄藏手槍
    罪，尚有末洽。
(三)、茲審酌被告未經許可持有具殺傷害力之改造手槍及子彈，嚴
    重危害社會治安，其持有之數量、動機、目的，及在本院審
    理中多次傳喚均拒不到庭，經二度通緝始為警查獲受審，事
    後又否認犯行，態度不佳等一切情狀，量處如主文所示之刑
    。又被告行為後，94年2 月2 日修正公布、95年7 月1 日生
    效施行之新刑法已修正第42條關於易服勞役之規定。修正前
    刑法第42條第2 項前段規定：「易服勞役以1 元以上3 元以
    下折算1 日。」依修正前罰金罰鍰提高標準條例第2 條（已
    刪除）前段規定，就其原定數額提高為100 倍折算1 日，則
    被告行為時之易服勞役折算標準，應以銀元100 元以上300
    元以下，即新臺幣300 元以上900 元以下折算1 日；惟95年
    7 月1 日施行之刑法第42條第3 項前段規定：「易服勞役以
    新臺幣1,000 元、2,000 元或3,000 元折算1 日。」比較修
    正前後之易服勞役折算標準，以修正後之規定較有利於被告
    ，爰依刑法第2 條第1 項後段規定，適用修正後之刑法第42
    條第3 項前段規定，定其易服勞役折算標準，併予敘明。
(四)、扣案之改造手槍1 支（槍枝管制編號0000000000）、制式子
    彈2 顆，均屬違禁物，應依刑法第38條第1 項第1 款規定宣
    告沒收；土造子彈6 顆部分，其中1 顆並不具殺傷力、其餘
    5 顆雖具有殺傷力，然已於鑑定過程中試射而失其違禁物之
    性質，均不予宣告沒收。
五、據上論結，應依刑事訴訟法第299 條第1 項前段，槍砲彈藥
    刀械管制條例第12條第4 項，修正前同條例第11條第4 項，
    刑法第2 條第1 項、第11條、第55條前段、第42條第3 項、
    第38條第1 項第1 款判決如主文。
本案經檢察官乙○○到庭執行職務
中    華    民    國    95    年    8     月    23    日
                  刑事第三庭  審判長法  官  楊清安
                                    法  官  楊萬益
                                    法  官  柯雅惠
以上正本證明與原本無異。
如不服本判決應於收受本判決送達後10日內向本院提出上訴書狀
，其未敘述上訴理由者，並得於提起上訴後10日內向本院補提理
由書狀（均須按他造當事人之人數附繕本），切勿逕送上級法院
                                    書記官  曾文玲
中    華    民    國    95    年    8     月    23    日
附錄論罪法條：
修正前槍砲彈藥刀械管制條例第11條第1項、第4 項：
未經許可，製造、販賣或運輸第四條第一項第一款所稱其他可發
射金屬或子彈具有殺傷力之各式槍砲者，處5 年以上有期徒刑，
併科新臺幣1,000萬元以下罰金。
未經許可，持有、寄藏或意圖販賣而陳列第一項所列槍砲者，處
1 年以上7 年以下有期徒刑，併科新臺幣700萬元以下罰金。
槍砲彈藥刀械管制條例第12條第4項：
未經許可，持有、寄藏或意圖販賣而陳列子彈者，處5 年以下有
期徒刑，併科新台幣300萬元以下罰金。


司法院資訊處製作；財團法人民間司法改革基金會備份。
